【裁判字號】    90,易,2109
【裁判日期】    901123
【裁判案由】    竊盜
【裁判全文】
臺灣臺南地方法院刑事判決                          九十年度易字第二一九號
    公  訴  人  臺灣台南地方法院檢察署檢察官
    被      告  乙○○
右列被告因竊盜案件，經檢察官提起公訴（九十年度偵字第八九八一號），本院判決
如左：
    主  文
乙○○竊盜，處有期徒刑肆月，如易科罰金，以參佰元折算壹日。
    事  實
一、乙○○意圖為自己不法之所有，於民國九十年四月二十三日上午九時許，在台南
    縣永康市○○村○○○路一八六號其住處前，下手竊取不詳姓名人停放於該處之
    原車牌號碼及引擎號碼不詳而懸掛黃甲○○所有之號碼ＶＣＪ─○九一號車牌（
    按該車牌係黃甲○○於九十年四月二十二日在台南縣永康市○○街一０四巷十號
    失竊）之輕機車（按該機車車身係另一不詳姓名人所有，遭變造引擎號碼及改懸
    掛前開車牌後後，為前開不詳姓名人持有支配中）乙輛，得手後以大貨車將之載
    往高雄縣路竹鄉○○路九十六號其婆家停放。嗣於同年月二十三日下午十四時三
    十分許，其不知情之外甥林宏軍因事借騎該車，途經高雄縣路竹鄉○○路六十號
    前，為警查獲。
二、案經高雄縣警察局湖內分局報請臺灣高雄地方法院檢察署呈臺灣高等法院檢察署
    令移報請台灣台南地方法院檢察署檢察官偵查起訴。
    理  由
一、訊據被告乙○○坦承於右開時地將不詳姓名人停放之前開機車載往右開地點停放
    之事實，核與證人林宏軍於警訊時證述借用該車之情節相符，雖辯稱：因該車停
    放在其住處門口擋路，方載往前開空曠地方停放，伊無竊盜該車之意云云。惟查
    茍被告無竊取該車之意，恆情祇其須將該車牽離其門口，就近找一空曠地點停放
    ，豈有以大貨車將之遠載往高雄縣路竹鄉停放，致原停放者難以尋回之理？足見
    其有竊盜犯意，至為明確，所辯有常情，不足採信。且該機車車身係不詳姓名人
    所有，遭變造引擎號碼後，改懸掛黃甲○○所有而失竊之號碼ＶＣＪ─○九一號
    車牌，此一事實，亦據證人即黃甲○○之女黃彩止於警訊時證述綦詳，並有贓物
    領據及車輛車牌失竊資料個別查詢報表、車牌遺失電腦入單各乙紙附卷足憑。被
    告竊取不詳姓名人所持有支配之該車，自應負竊盜罪責，罪證明確，被告犯行堪
    以認定。
二、核被告所為，係犯刑法第三百二十條第一項竊盜罪。爰審酌被告無犯罪前科，有
    台灣高等法院被告全國全案紀錄表乙紙附卷足憑，因一時貪念致罹本罪，犯罪所
    生危害非重大，惟犯後飾詞圖卸刑責，態度非佳等一切情狀，量處如主文所示之
    刑，並諭知易科罰金之折算標準，以示懲儆。
三、據上論斷，應依刑事訴訟法第二百九十九條第一項前段，刑法第三百二十條第一
    項、第四十一條第一項前段，罰金罰鍰提高標準條例第一條前段、第二條，判決
    如主文。
本案經檢察官周文祥到庭執行職務。
中      華      民      國      九十      年      十一    月    二十三  日
                              臺灣臺南地方法院刑事第二庭
                                  法  官  柯  顯  卿
右正本證明與原本無異。
如不服本判決，應於判決送達後十日內向本院提出上訴狀( 應附繕本 )。
                                  書記官  盧  立  勇
中      華      民      國      九十      年      十一    月    二十三  日
附錄本案論罪科刑法條全文：
刑法第三百二十條第一項：意圖為自己或第三人不法之所有，而竊取他人之動產者，
                        為竊盜罪，處五年以下有期徒刑、拘役或五百元以下罰金
                        。


司法院資訊處製作；財團法人民間司法改革基金會備份。
